臺灣桃園地方法院刑事裁定
110年度聲字第3729號
聲  請  人  臺灣桃園地方檢察署檢察官
受  刑  人  江進國



上列聲請人因受刑人數罪併罰有二裁判以上，聲請定其應執行之
刑（110年度執聲字第2402號），本院裁定如下：
    主  文
江進國犯如附表所示之罪，所處如附表所示之刑，應執行有期徒
刑貳年壹月。
    理  由
一、聲請意旨略以：受刑人江進國因違反森林法等案件，先後經
    法院判決處如附表所示之刑確定，應依刑法第53條、第51條
    第5款及第50條第2項規定，定其應執行之刑，爰依刑事訴訟
    法第477條第1項聲請裁定等語。
二、按裁判確定前犯數罪者，併合處罰之。但有下列情形之一者
    ，不在此限：一、得易科罰金之罪與不得易科罰金之罪。二
    、得易科罰金之罪與不得易服社會勞動之罪。三、得易服社
    會勞動之罪與不得易科罰金之罪。四、得易服社會勞動之罪
    與不得易服社會勞動之罪；前項但書情形，受刑人請求檢察
    官聲請定應執行刑者，依第51條規定定之，刑法第50條定有
    明文。次按數罪併罰，有二裁判以上者，依刑法第51條之規
    定，定其應執行之刑；數罪併罰，分別宣告其罪之刑，宣告
    多數有期徒刑者，於各刑中之最長期以上，各刑合併之刑期
    以下，定其刑期，但不得逾30年；又依刑法第53條應依同法
    第51條第5款至第7款之規定，定其應執行之刑者，由該案犯
    罪事實最後判決之法院之檢察官，聲請該法院裁定之，刑法
    第53條、第51條第5款及刑事訴訟法第477條第1項分別亦有
    明文。又按數罪併罰，應依分別宣告其罪之刑為基礎，定其
    應執行刑，此觀刑法第51條規定自明，故一裁判宣告數罪之
    刑，雖曾經定其執行刑，但如再與其他裁判宣告之刑定其執
    行刑時，前定之執行刑當然失效，仍應以其各罪宣告之刑為
    基礎，定其執行刑。然上開更定之應執行刑，不應比前定之
    應執行刑加計其他裁判所處刑期後為重，否則即與法律秩序
    理念及法律目的之內部界限有違，難認適法（最高法院93年
    度台非字第192號判決意旨參照）。
三、經查，受刑人江進國所犯如附表所示之罪，先後經法院判處
    如附表所示之刑確定在案，有各該判決書及臺灣高等法院被
    告前案紀錄表在卷可稽。又受刑人所犯如附表編號2至4所示
    之罪，係於如附表編號1所示判決確定日前為之，且以本院
    為該案犯罪事實最後判決之法院，核與上開規定相符。而受
    刑人所犯如附表編號2、4所示，為得易科罰金之罪，附表編
    號1、3所示，為不得易科罰金之罪，依刑法第50條第1項但
    書第1款之規定，固不得併合處罰，惟本件係檢察官依受刑
    人請求聲請定其應執行之刑，此有臺灣桃園地方檢察署依10
    2年1月23日修正之刑法第50條調查受刑人是否聲請定應執行
    刑調查表附卷可考，本院審核認聲請人之聲請為正當。酌受
    刑人所犯案件種類不同，其責任非難重複之程度不高，併其
    行為態樣、各罪關係、次數多寡，及所呈現受刑人之人格特
    質及犯罪動機、目的、手段、程度、所生危險、案件之特性
    、比例原則，暨預防需求等綜合因素及受刑人之意見，爰定
    其應執行刑如主文所示。又受刑人所犯如附表編號1至3之罪
    ，雖曾經本院以110年度聲字第2520號裁定應執行有期徒刑1
    年8月確定，依上開說明，前定之執行刑當然失效，本院自
    應以其各罪宣告刑為基礎，定其執行刑。末按受刑人所犯為
    數罪併罰，其中之一罪雖得易科罰金，但因與不得易科之他
    罪合併處罰之結果，於定執行刑時，祇須將各罪之刑合併裁
    量，不得易科罰金合併執行（司法院大法官會議解釋釋字第
    144號解釋意旨參照）。是本案受刑人所犯如附表編號2、4
    所示之罪雖得易科罰金，但因與不得易科罰金之如附表編號
    1、3所示之罪合併處罰之結果，本院於定執行刑時，自不得
    諭知易科罰金，併此敘明。至就附表編號3所示之罪，有關
    併科罰金新臺幣129萬780元部分，既無刑法第51條第7款所
    謂宣告多數罰金之情形，即應併予執行，不生定應執行刑之
    問題，附此敘明。
四、依刑事訴訟法第477條第1項，刑法第50條第2項、第53條、
    第51條第5款，裁定如主文。
中　　華　　民　　國　　111 　年　　1 　　月　 　10 　日
            刑事第八庭    法　官　徐雍甯
以上正本證明與原本無異。
如不服本裁定，應於裁定送達後5 日內向本院提出抗告狀。
　　　　　　　　　　　　　書記官　楊宇國　　　　　　
中　　華　　民　　國　　111 　年　　1 　　月　　10　　日


















附表：
 編      號         1        2  罪      名  毒品危害防制條例 竊盜  宣  告  刑  有期徒刑8月 有期徒刑4月，如易科罰金，以新臺幣1仟元折算1日 犯 罪 日 期（民國）  108年9月15日 108年12月16日 偵 查 機 關 年 度 案 號  臺灣新北地方檢察署108年度毒偵字第5560號 臺灣基隆地方檢察署109年度偵字第2378號 最  後  事實審 法院 臺灣新北地方法院 臺灣基隆地方法院  案號 108年度審訴字第2204號 109年度基簡字第1060號  判決日期 109年4月30日 109年9月9日 確  定  判  決 法院 同上 同上  案號 同上 同上  判決確定 109年6月5日 109年10月12日  備      註  臺灣新北地方檢察署110年度執緝字第165號 臺灣基隆地方檢察署110年度執緝字第47號   編號1至3經臺灣桃園地方法院110年度聲字第2520號裁定應執行有期徒刑1年8月  

 編      號         3        4  罪      名  森林法 肇事逃逸  宣  告  刑  有期徒刑1年1月，併科罰金新臺幣129萬780元 有期徒刑6月，如易科罰金，以新臺幣1仟元折算1日 犯 罪 日 期（民國）  109年3月3日 109年2月21日 偵 查 機 關 年 度 案 號  臺灣桃園地方檢察署109年度偵字第7395號 臺灣桃園地方檢察署110年度偵緝字第245號 最  後  事實審 法院 臺灣桃園地方法院 臺灣桃園地方法院  案號 109年度審訴字第1213號 110年度審交訴字第32號  判決日期 110年4月28日 110年8月18日 確  定  判  決 法院 同上 同上  案號 同上 同上  判決確定 110年6月1日 110年9月21日  備      註  臺灣桃園地方檢察署110年度執字第6591號 臺灣桃園地方檢察署110年度執字第10952號   編號1至3經臺灣桃園地方法院110年度聲字第2520號裁定應執行有期徒刑1年8月